【裁判字號】    98,補,15
【裁判日期】    980115
【裁判案由】    拆屋還地
【裁判全文】
臺灣基隆地方法院民事裁定                98年度補字第15號
原      告  甲○○
被      告  天鶴機械工程股份有限公司
法定代理人  林耀欉
上列當事人間請求拆屋還地事件，本院裁定如下：
    主  文
本件訴訟標的價額核定為新臺幣壹佰零貳萬伍仟貳佰玖拾肆元。
原告至遲應於前開核定訴訟標的價額之裁定確定後五日內，向本
院補繳裁判費新臺幣壹萬壹仟壹佰玖拾柒元。如逾期未補繳，即
以裁定駁回其訴。
    理  由
一、按核定訴訟標的之價額，以起訴時之交易價額為準；無交易
    價額者，以原告就訴訟標的所有之利益為準；以一訴主張數
    項標的者，其價額合併計算之，民事訴訟法第77條之1第2項
    、第77條之2第1項定有明文。本件原告起訴未據繳納裁判費
    ，亦未載明其訴訟標的價額。經查，原告係請求「被告應將
    原告所有坐落於基隆市○○區○○段八堵北小段 32之3地號
    土地上之地上物，面積652.46平方公尺之地上物拆除，將土
    地返還原告及其他土地共有人。」，原告就上開土地權利範
    圍為7分之1，而被告占用上開土地面積652.46平方公尺，上
    開土地民國 97年1月公告土地現值為每平方公尺新臺幣（下
    同）11,000元，被告占用面積應有1,025,294元【 計算式：
    652.46平方公尺×11,000元×1/7＝1,025,294.2，元以下四
    捨五入】之價值，爰核定本件訴訟標的之價額為 1,025,294
    元。
二、按「因財產權而起訴，其訴訟標的之金額或價額在新臺幣十
    萬元以下部分，徵收一千元；逾十萬元至一百萬元部分，每
    萬元徵收一百元；逾一百萬元至一千萬元部分，每萬元徵收
    九十元；逾一千萬元至一億元部分，每萬元徵收八十元；逾
    一億元至十億元部分，每萬元徵收七十元；逾十億元部分，
    每萬元徵收六十元；其畸零之數不滿萬元者，以萬元計算。
    」，民事訴訟法第77條之13定有明文。又依「臺灣高等法院
    民事訴訟、非訟事件、強制執行費用提高徵收數額標準」規
    定，訴訟標的之金額或價額逾十萬元部分，加徵原定數額十
    分之一。本件訴訟標的價額為 1,025,294元，故應徵第一審
    裁判費11,197元。
三、當事人對於本院核定訴訟標的價額之裁定，得於10日內抗告
    。故原告至遲應於本院前開核定訴訟標的價額之裁定確定後
    5日內，向本院補繳第一審裁判費 11,197元。如逾期未補繳
    ，即以裁定駁回其訴。
四、依民事訴訟法第77條之1、第249條第1項但書規定，裁定如
    主文。
中    華    民    國    98    年    1    月    15    日
                  民事庭法  官  林玉珮
以上正本係照原本作成。
如不服本裁定關於核定訴訟標的價額部分，應於送達後10日內向
本院提出抗告狀，並繳納抗告費新臺幣1000元；其餘關於命補繳
裁判費部分，不得抗告。
中    華    民    國    98    年    1    月    15    日
                        書記官  洪福基


司法院資訊處製作；財團法人民間司法改革基金會備份。
